最高法院民事裁定　　　　　　　　　　 111年度台抗字第242號
抗　告　人　邱石俊
上列抗告人因與相對人醫療財團法人徐元智先生醫藥基金會亞東
紀念醫院間請求損害賠償再審之訴事件，對於中華民國 110年11
月30日臺灣高等法院裁定（110年度醫再字第3號），提起抗告，
本院裁定如下：
    主  文
抗告駁回。                                              
抗告訴訟費用由抗告人負擔。
    理  由
按再審之訴應於30日之不變期間內提起，前項期間自判決確定時
起算，但再審之理由知悉在後者，自知悉時起算，此觀民事訴訟
法第 500條第1項、第2項規定甚明。是提起再審之訴之原告，如
主張其再審理由知悉在後者，應就所主張之事實及遵守30日不變
期間等負舉證之責任，徵以同法第 501條第1項第4款之規定自明
。又民事訴訟法第496條第1項第13款所謂當事人發現未經斟酌之
證物，係指前訴訟程序事實審言詞辯論終結前已存在之證物，因
當事人不知有此，致未經斟酌，現始知之者而言；若在前訴訟程
序事實審言詞辯論終結前，尚未存在之證物，本無所謂發現，自
不得以之為再審理由。本件抗告人對臺灣新北地方法院 104年度
醫字第19號、原法院106年度醫上字第1號確定判決（下稱原確定
判決），以有民事訴訟法第496條第1項第13款之事由提起再審之
訴。原法院以：抗告人對原確定判決不服，提起上訴，經本院駁
回上訴之裁定係於民國 107年3月26日送達抗告人，抗告人於109
年11月 5日提起本件再審之訴，惟其表明於同年3月2日取得經其
雇主陳宗白簽章之工廠現場圖、同年 5月底取得臺北醫學大學附
設醫院開立勞工保險失能診斷書、同年6月2日取得該院開具診斷
證明書、同年 6月前取得勞動部職業安全衛生署（下稱勞安署）
同年3月9日勞職保1字第0000000000 號函暨所附照片說明等新證
物，其知悉新證物至提起再審之訴，已逾30日之不變期間，抗告
人復未能提出遵守不變期間之證據，其再審之訴並非合法，因以
裁定駁回其訴，經核並無違誤。抗告人於抗告程序中主張之勞安
署 109年3月23日、9月21日函及同年3月12日、8月10日案件登記
表、同年 8月14日新北市政府勞動檢查處人民陳情案件通知單、
新北市政府勞工局同年8月26日、110年2月4日函、新北市政府勞
動檢查處 110年3月26日函、勞動部勞工保險局109年7月31日、9
月8日函、同年3月2日新北市政府勞資爭議調解記錄、 110年9月
16日聲明書等證物，核均屬前訴訟程序事實審言詞辯論終結前，
尚未存在之證物，本無發見可言，難認合於民事訴訟法第 496條
第 1項第13款規定之要件。抗告論旨仍執前詞，指摘原裁定不當
，聲明廢棄，非有理由。
據上論結，本件抗告為無理由。依民事訴訟法第 495條之1第1項
、第449條第1項、第95條、第78條，裁定如主文。
中    華    民    國   111    年    3     月    17    日
                      最高法院民事第九庭
                          審判長法官  盧  彥  如  
                                法官  吳  麗  惠  
                                法官  張  恩  賜  
                                法官  汪  漢  卿  
                                法官  林  麗  玲  
本件正本證明與原本無異
                                      書  記  官
中    華    民    國   111    年    3     月    30    日